臺灣板橋地方法院刑事判決　　　　　　 93年度訴緝字第257號
公　訴　人　臺灣板橋地方法院檢察署檢察官
被　　　告　甲○○
指定辯護人　乙○○?律師
上列被告因違反槍砲彈藥刀械管制條例案件，經檢察官提起公訴
（九十三年度核退偵字第八三號），本院判決如下：
    主  文
甲○○未經許可，持有可發射子彈具有殺傷力之槍枝，處有期徒
刑壹年捌月，併科罰金新臺幣拾萬元，罰金如易服勞役，以新臺
幣玖佰元即銀元佰元折算壹日。扣案之具殺傷力之仿ＷＡＬＴ
ＨＥＲ廠ＰＰＫ／Ｓ型製造之玩具手槍換裝土造金屬槍管之改造
手槍貳支（均含彈匣，槍枝管制編號分別為000000000
0號及0000000000號）及改造子彈肆顆均沒收。
    事?實
一、甲○○曾違反麻醉藥品管理條例等案件，經臺灣高等法院以
    八十二年度上訴字第三○四九號判決判處有期徒刑五年六月
    ，經最高法院以八十二年度台上字第六二九四號判決駁回上
    訴確定，刑期自八十二年五月二十六日起算，指揮書執行完
    畢日期為八十八年三月二十六日，於八十四年十二月五日假
    釋交付保護管束，保護管束期滿日為八十八年二月二十八日
    。假釋期間內又因違反麻醉藥品管理條例等案件，經臺灣高
    等法院以八十六年度上訴字第二六四七號判決判處非法施用
    化學合成藥品部分有期徒刑六月，非法販賣化學合成藥品部
    分有期徒刑四年六月，電信法部分有期徒刑十月，違反槍砲
    彈藥刀械管制條例部分，有期徒刑三月，應執行有期徒刑五
    年六月確定，於八十六年九月二十二日起算刑期，指揮書執
    行完畢日期為九十一年七月四日，前開假釋經撤銷，執行殘
    刑有期徒刑三年二月二十三日，接續上開案件執行，指揮書
    執行完畢日期為九十四年九月二十七日，九十年五月三十一
    日假釋交付保護管束，保護管束期滿日為九十四年六月十五
    日（於假釋期間內為下列行為，不構成累犯）。
二、甲○○明知可發射子彈具有殺傷力之改造玩具手槍及具殺傷
    力改造子彈，係槍砲彈藥刀械管制條例列管之槍、彈，未經
    許可，不得製造、販賣、運輸、轉讓、持有或寄藏，竟於九
    十二年七月間某日，由真實姓名年籍不詳，綽號「阿坤」之
    成年男子，在臺北縣板橋市○○路○段八號一樓即甲○○之
    造之玩具手槍換裝土造金屬槍管改造而成之改造手槍二支（
    均含彈匣，槍枝管制編號分別為0000000000號及
    0000000000號）及具有殺傷力之子彈五顆（起訴
    書誤載為六顆），甲○○未經主管機關許可而無故持有之，
    嗣於同年八月底某日，交給黃志強（已判決確定）保管，嗣
    九十二年九月五日二十時許警方持搜索票前往甲○○前開住
    處查緝槍械時，甲○○告知上開槍、彈已委託黃志強保管，
    遂聯繫黃志強將前開槍彈返還，而黃志強於同日二十二時三
    十分許前往甲○○住處欲交還槍、彈之際，為警當場查獲，
    並扣得上開具有殺傷力之仿ＷＡＬＴＨＥＲ廠ＰＰＫ／Ｓ型
    之改造玩具手槍二支、具殺傷力之改造子彈五顆（其中一顆
    已經試射完畢）。
三、案經臺北縣政府警察局中和分局報請臺灣板橋地方法院檢察
    署檢察官偵查起訴。
    理  由
一、訊據被告甲○○對於上揭犯行坦承不諱，復有扣案之改造手
    槍二支、五顆子彈可憑，而扣案之槍枝二支送內政部警政署
    刑事警察局鑑定結果：槍枝管制編號為000000000
    0號之手槍，仿ＷＡＬＴＨＥＲ廠ＰＰＫ／Ｓ型製造之玩具
    手槍換裝土造金屬槍管改造而成之改造手槍，雖欠缺彈匣固
    定鈕，惟不影響擊發結構，可擊發適用子彈，具殺傷力；而
    槍枝管制編號為0000000000號之手槍係仿ＷＡＬ
    ＴＨＥＲ廠ＰＰＫ／Ｓ型製造之玩具手槍換裝土造金屬槍管
    改造而成之改造手槍，機械性能良好，可擊發適用子彈，具
    殺傷力，有該局九十二年十一月十八日刑鑑字第○九二○一
    七二三七九號槍彈鑑定書在卷可按。子彈五顆送鑑結果：(1)
    其中一顆係玩具金屬彈殼加裝直徑七點七釐米之土造金屬彈
    頭改造而成之改造子彈，經試射，可擊發，具有殺傷力，有
    上開九十二年十一月十八日刑鑑字第○九二○一七二三七九
    號槍彈鑑定書在卷可按。(2)其中二顆子彈，為土造七點六五
    釐米Ｂｒｏｗｎｉｎｇ子彈，經拆解檢視，係以供遊戲槍枝
    使用的分解式彈殼，於前端分別加裝直徑七點七釐米、重二
    點三八公克及直徑七點六五釐米、重二點二五銅質彈頭，內
    部填裝制式槍彈用發射火藥與鞭炮類用黑色火藥，及底火帽
    改造而成，依其構造能擊發，配合適當槍枝發射，於近距離
    具有殺傷力；(3)其中二顆子彈，其一顆子彈，為土造七點六
    五釐米Ｂｒｏｗｎｉｎｇ子彈，經拆解檢視，係以供遊戲槍
    枝使用的分解式彈殼，於前端加裝直徑七點九釐米、重一點
    四六公克銅質彈頭，內部填裝黑色制式槍彈用發射火藥及起
    爆火藥片改造而成；另一子彈係以供遊戲槍枝使用含底火之
    彈殼，於前端加裝直徑八釐米、重三點四六公克銅質彈頭，
    內部填裝黃色槍彈發射火藥改造而成。上開子彈組合完成，
    依其構造認能擊發，配合適當槍枝發射，於近距離均具有殺
    傷力。此有法務部調查局九十三年八月十二日調科參字第○
    九三○○三二四三一○號、九十三年九月九日調科參字第○
    九三○○三六○六六○號鑑定通知書附卷可按，被告自白核
    與事實相符，堪信為真實。被告犯行洵堪認定，應依法論科
    。
二、按被告甲○○行為後，槍砲彈藥刀械管制條例於九十四年一
    月二十六日修正公布部分條文，於同年月二十八日生效，修
    正前該法第十一條第四項規定為「未經許可，持有、寄藏或
    意圖販賣而陳列第一項所列槍砲者（同法第四條第一項第一
    款所稱其他可發射金屬或子彈具有殺傷力之各式槍砲），處
    一年以上七年以下有期徒刑，併科新臺幣七百萬元以下罰金
    。」，修正後該法刪除第十一條之規定，於第八條第一項至
    第五項所列槍枝種類，增列同法第四條第一項第一款所定其
    他可發射金屬或子彈具有殺傷力之各式槍砲，並將第八條第
    四項修正為：「未經許可，持有、寄藏或意圖販賣而陳列第
    一項所列槍枝者（鋼筆槍、瓦斯槍、麻醉槍、獵槍、空氣槍
    或第四條第一項第一款所定其他可發射金屬或子彈具有殺傷
    力之各式槍砲），處三年以上十年以下有期徒刑，併科新臺
    幣七百萬元以下罰金。」，經比較行為時法及裁判時法之結
    果，以適用行為時法較有利於行為人，依刑法第二條第一項
    但書之規定，本件應適用行為時法即修正前槍砲彈藥刀械管
    制條例第十一條第四項之規定處斷。核被告所為係犯修正前
    槍砲彈藥刀械管制條例第十一條第四項之未經許可持有其他
    可發射子彈具有殺傷力之手槍罪及第十二條第四項未經許可
    持有改造子彈罪。公訴人認為被告涉有槍砲彈藥刀管制條例
    第十一條第一項、第十二條第一項之未經許可製造改造手槍
    、改造子彈罪嫌，無非係以被告於警詢中自白作為憑據。惟
    按被告或共犯之自白，不得作為有罪判決之唯一證據，仍應
    調查其他必要之證據，以察其是否與事實相符，刑事訴訟法
    第一百五十六條第二項定有明文。經查，警方持搜索票至被
    告住處時，並未發現任何改造槍、彈之工具及槍彈之主要組
    成零件，有證人丙○○之證詞及搜索扣押筆錄可資佐證，衡
    情，前開改造手槍二支，為玩具手槍換裝土造金屬槍管而成
    ，非普通手工具能獨自竟其功，一般而言，金屬槍管之製作
    應使用車床、銑床或鑽床等精密機具，被告於警詢中未陳明
    其以何種方式換裝金屬槍管，而警方復未積極查證其自白是
    否屬實，被告於審理中改稱並無改造槍彈犯行，惟公訴人對
    於起訴被告改造槍彈部分，除警詢筆錄外，未提出任何證據
    證明與事實相符，自難以該條文相繩，公訴人認為被告係犯
    槍砲彈藥刀械管制條例第十一條第一項、第十二條第一項之
    製造改造手槍、子彈罪，容有誤會，然起訴之基礎事實同一
    ，本院變更起訴法條為同條例第十一條第四項、第十二條第
    四項之罪。被告同時同地持有改造手槍二支及子彈五顆，係
    一行為同時侵害數法益，屬一行為觸犯數罪名之想像競合犯
    ，應依刑法第五十五條之規定，從一重之槍砲彈藥刀械管制
    條例第十一條第四項之未經許可持有其他可發射子彈具有殺
    傷力手槍罪處斷。辯護人為被告辯稱，本件符合自首要件，
    應依刑法第六十二條、槍砲彈藥刀械管制條例第十八條第一
    項、第四項規定減輕其刑云云。查，被告遭人具名檢舉非法
    持有槍械及販賣海洛因等犯嫌，經臺北縣政府警察局中和分
    局員警至現場勘查後，認為出入份子複雜，與檢舉人所述情
    節相符，向本院申請搜索票前往被告住處搜索，當時雖未查
    扣槍、彈，經詢問被告槍彈去向，被告坦承將槍彈交由黃志
    強保管，並主動配合警方，由被告打電話請黃志強歸還槍、
    彈等情，業據證人丙○○到庭結證屬實，復有本院九十二年
    度聲搜字第一八七一號卷為憑，是偵查犯罪機關，已知被告
    有非法持有槍彈之犯罪嫌疑，對其犯行有確切根據之合理懷
    疑，並列為偵查對象，進而聲請搜索票因而查獲，足見不合
    乎自首之要件。復按槍砲彈藥刀械管制條例第十八條第四項
    規定：「犯本條例之罪，於偵查或審判中自白，並供述全部
    槍砲、彈藥、刀械之來源及去向，因而查獲或因而防止重大
    危害治安事件之發生者，減輕或免除其刑。拒絕供述或供述
    不實者，得加重其刑至三分之一。」，其所稱「來源及去向
    」，前者係指該等槍砲、彈藥、刀械之取得來源，包括交付
    之人（即所謂「上手」），及其交付之原因、時地、經過等
    情節。後者係指該等槍砲、彈藥、刀械之下落去向，包括目
    前藏置之處所或受移轉持有者（即所謂「下手」）之真實姓
    名及其所在等情節。被告雖主動供出槍彈之「去向」，配合
    警方查獲黃志強，並扣得前開槍、彈，然被告供稱其槍彈「
    來源」為綽號「阿坤」之人，未供出「阿坤」之真實姓名年
    事件之發生，是不符合上開減輕或免除其刑規定。爰審酌被
    告素行、犯罪之目的、手段、寄藏改造手槍二支及子彈五顆
    ，犯罪後坦承犯行態度良好，量處如主文所示之刑，並就併
    科罰金部分諭知易服勞役之折算標準。扣案具有殺傷力之仿
    ＷＡＬＴＨＥＲ廠ＰＰＫ／Ｓ型玩具手槍換裝土造金屬槍管
    改造而成之改造手槍二支（均含彈匣，槍枝管制編號分別為
    0000000000號、0000000000號）及子
    彈四顆，係屬違禁物，不問屬於犯人與否，均應依刑法第三
    十八條第一項第一款規定宣告沒收。另一顆改造子彈，業經
    試射，已不具殺傷力，非違禁物，不為沒收之諭知。
據上論斷，應依刑事訴訟法第二百九十九條第一項前段、第三百
條，修正前槍砲彈藥刀械管制條例第十一條第四項、第十二條第
四項，刑法第十一條前段、第二條第一項但書、第五十五條、第
四十二條第二項、第三十八條第一項第一款，罰金罰鍰提高標準
條例第二條，現行法規所定貨幣單位折算新臺幣條例第二條，判
決如主文。
本案經檢察官鄧媛到庭執行職務。
中　　華　　民　　國　　94　　年　　2 　　月　　1 　　日
                  刑事第六庭審判長法　官  王敏慧
                  ????????法?官  張江澤
                  ????????法?官  絲鈺雲
以上正本證明與原本無異
如不服本判決應於送達後十日內向本院提出上訴狀
                                  書記官　許清秋
中　　華　　民　　國　　94　　年　　2 　　月　　5 　　日
修正前槍砲彈藥刀械管制條例第十一條
未經許可，製造、販賣或運輸第四條第一項第一款所稱其他可發
射金屬或子彈具有殺傷力之各式槍砲者，處五年以上有期徒刑，
併科新臺幣一千萬元以下罰金。
未經許可，轉讓、出租或出借前項所列槍砲者，處三年以上十年
以下有期徒刑，併科新臺幣七百萬元以下罰金。
意圖供自己或他人犯罪之用，而犯前二項之罪者，處無期徒刑或
七年以上有期徒刑，併科新臺幣一千萬元以下罰金。
未經許可，持有、寄藏或意圖販賣而陳列第一項所列槍砲者，處
一年以上七年以下有期徒刑，併科新臺幣七百萬元以下罰金。
第一項至第三項之未遂犯罰之。
槍砲彈藥刀械管制條例第十二條
未經許可，製造、販賣或運輸子彈者，處一年以上七年以下有
期徒刑，併科新台幣五百萬元以下罰金。
未經許可，轉讓、出租或出借子彈者，處六月以上五年以下有期
徒刑，併科新台幣三百萬元以下罰金。
意圖供自己或他人犯罪之用，而犯前二項之罪者，處三年以上十
年以下有期徒刑，併科新台幣七百萬元以下罰金。
未經許可，持有、寄藏或意圖販賣而陳列子彈者，處五年以下有
期徒刑，併科新台幣三百萬元以下罰金。
第一項至第三項之未遂犯罰之。
